【裁判字號】    94,訴,2197
【裁判日期】    950627
【裁判案由】    毒品危害防制條例
【裁判全文】
臺灣板橋地方法院刑事判決              94年度訴字第2197號
公  訴  人  臺灣板橋地方法院檢察署檢察官
被      告  甲○○
上列被告因違反毒品危害防制條例案件，經檢察官提起公訴（94
年度毒偵字第4025號），及移送併案審理（臺灣桃園地方法院檢
察署95年度毒偵字第354 號），本院依簡式審判程序判決如下：
    主  文
甲○○連續施用第一級毒品，累犯，處有期徒刑捌月。又連續施
用第二級毒品，累犯，處有期徒刑肆月；扣案之安非他命毛重貳
點肆陸柒公克沒收銷燬之，上開安非他命之外包裝袋壹只沒收。
有期徒刑部分應執行有期徒刑拾月。
    事  實
一、甲○○前因麻藥案件，經臺灣臺北地方法院以84年度易字第
    6295號刑事判決判處有期徒刑五月，如易科罰金以三百元折
    算一日確定；又因煙毒案件，經本院以85年度訴緝字第117
    號刑事判決判處有期徒刑三年一月，並經臺灣高等法院以85
    年度上訴字第3235號刑事判決駁回上訴確定。上開二案再經
    臺灣高等法院以86年度聲字第1615號裁定應執行有期徒刑三
    年三月確定，嗣於民國87年11月7 日縮短刑期假釋出監，惟
    又因於假釋期間內施用毒品，違反保護管束應遵守事項情節
    重大，而經撤銷假釋，殘刑有期徒刑一年二月又二日，後於
    90年9 月5 日縮刑期滿執行完畢。
二、甲○○前因施用毒品案件，經本院以88年度毒聲字第4196號
    裁定送觀察、勒戒後，認有繼續施用毒品之傾向，再經本院
    以88年度毒聲字第4628號裁定令入戒治處所施以強制戒治，
    嗣於89年7 月29日戒治期滿執行完畢，並經臺灣板橋地方法
    院檢察署檢察官以89年度戒毒偵字第567 號為不起訴處分確
    定。
三、詎甲○○仍未戒除毒癮，復基於施用第一級毒品海洛因及第
    二級毒品安非他命之概括犯意，自94年7 月14日起至95年1
    月3 日下午某時止，連續在臺北縣樹林市○○路275 之1 號
    5 樓住處，以將海洛因粉末摻入香煙中，再點火加以吸食之
    方式，非法施用第一級毒品海洛因多次，及以將安非他命粉
    末置於玻璃球管吸食器內，再以火置於其下方燒烤使安非他
    命產生煙霧而加以吸用之方式，非法施用第二級毒品安非他
    命多次，施用頻率為每日約各施用一次。嗣先於94年7 月21
    日凌晨零時10分許，在臺北縣樹林市○○路120 號為警查獲
    ，並扣得其所有之安非他命一包（毛重2.467 公克）；又於
    93年1 月3 日晚間6 時30分許，在桃園縣龜山鄉○○路○段
    163 號14樓D 之3 室為警查獲。經警採其尿液送驗後，均呈
    鴉片類（嗎啡）、安非他命類陽性反應，而悉上情。
四、案經臺北縣政府警察局樹林分局報請臺灣板橋地方法院檢察
    署檢察官偵查起訴，及臺北縣政府警察局新莊分局報請臺灣
    桃園地方法院檢察署檢察官移送併案審理。
    理  由
一、本件被告甲○○所犯係死刑、無期徒刑、最輕本刑為三年以
    上有期徒刑以外之罪，其於準備程序中就被訴事實為有罪之
    陳述，經法官告知簡式審判程序之旨，並聽取公訴人及被告
    之意見後，本院業已於95年5 月2 日依刑事訴訟法第273 條
    之1 第1 項之規定，合議裁定由受命法官獨任進行簡式審判
    程序，合先敘明。
二、前揭事實業據被告於本院審理中供承不諱，而其於上開時、
    地為警查獲後，所採集之尿液經以EIA 酵素免疫分析法初步
    檢驗，再以GC/MS 氣相層析質譜儀法確認檢驗結果，確均呈
    鴉片類及安非他命類陽性反應乙節，亦有臺灣檢驗科技股份
    有限公司公司94年8 月18日編號CH/2005/80203 號、95年1
    月18日編號CH/2006/10362 號濫用藥物尿液檢驗報告、被移
    送者姓名暨代碼對照表、毒品尿液對照表各一份附卷可稽，
    復有前開毒品安非他命一包扣案可資佐證；其中扣案之安非
    他命一包，經送行政院衛生署管制藥品管理局鑑定結果，確
    實含有安非他命成分（毛重2.467 公克）乙節，有該局94年
    10月11日管檢字第0940011223號檢驗成績書一紙在卷可按，
    被告自白既有上開證據足資補強，應堪信為真實。據此，本
    案事證明確，被告犯行堪以認定。
三、又被告前因施用毒品案件，經本院以88年度毒聲字第4196號
    裁定送觀察、勒戒後，認有繼續施用毒品之傾向，再經本院
    以88年度毒聲字第4628號裁定令入戒治處所施以強制戒治，
    嗣於89年7 月29日戒治期滿執行完畢，並經臺灣板橋地方法
    院檢察署檢察官以89年度戒毒偵字第567 號為不起訴處分確
    定等情，有上開不起訴處分書及臺灣高等法院被告前案紀錄
    表各一份在卷可參，其再犯本件施用第一級、第二級毒品之
    罪，係於強制戒治執行完畢釋放後，五年內再犯該條例第10
    條第1 項、第2 項之罪，依毒品危害防制條例第23條第2 項
    規定，應逕予論罪科刑。
四、論罪科刑部分：
  (一)按海洛因、安非他命分別係毒品危害防制條例第2 條第2 項
    第1 款、第2 款所稱之第一級、第二級毒品，故核被告所為
    ，係犯上開條例第10條第1 項之施用第一級毒品罪及同條第
    2 項之施用第二級毒品罪。被告為施用第一級毒品海洛因及
    第二級毒品安非他命而持有之行為，均為其施用之高度行為
    所吸收而不另論罪。又被告先後多次施用第一級毒品海洛因
    及第二級毒品安非他命之犯行，均時間緊接，方法相同，所
    犯各係構成要件相同之罪名，顯皆係基於概括犯意反覆為之
    ，均應依刑法第56條連續犯之規定論以一罪，並加重其刑。
    被告所犯上開二罪，犯意各別，行為互殊，應予分論併罰。
  (二)被告前因麻藥案件經臺灣臺北地方法院以84年度易字第6295
    號刑事判決判處有期徒刑五月，如易科罰金以三百元折算一
    日確定；又因煙毒案件，經本院以85年度訴緝字第117 號刑
    事判決判處有期徒刑三年一月，並經臺灣高等法院以85年度
    上訴字第3235號刑事判決駁回上訴確定。上開二案再經臺灣
    高等法院以86年度聲字第1615號裁定應執行有期徒刑三年三
    月確定，嗣於87年11月7 日縮短刑期假釋出監，惟又因於假
    釋期間內施用毒品，違反保護管束應遵守事項情節重大，而
    經撤銷假釋，殘刑有期徒刑一年二月又二日，後於90年9 月
    5 日縮刑期滿執行完畢乙節，有上開被告前案紀錄表乙份在
    卷可按，其受有期徒刑執行完畢後五年內，再犯本件有期徒
    刑以上之罪，為累犯，應依刑法第47條規定加重其刑，並與
    前揭連續犯之加重遞加重之。
  (三)本院爰審酌被告前已有違反毒品危害防制條例經強制戒治之
    紀錄，業如前述，猶不知悔改而再犯本件施用毒品之犯行，
    顯見其戒除毒癮之意志薄弱，惟其施用毒品係自戕行為，對
    他人法益尚無具體危害，及其施用毒品之動機、時間、次數
    暨犯罪後坦承犯行，態度良好等一切情狀，分別量處如主文
    所示之刑，並就有期徒刑部分定其應執行之刑。
  (四)扣案之安非他命毛重2.467 公克係第二級毒品，不論屬於犯
    人與否，均應依毒品危害防制條例第18條第1 項前段規定沒
    收銷燬之；又前揭安非他命之外包裝袋一只有防制毒品裸露
    、潮濕、便於攜帶之功能，屬被告所有供犯本件施用毒品犯
    行所用之物，業據其供承在卷，爰併依刑法第38條第1 項第
    2 款之規定沒收之。
五、本件公訴人原雖僅起訴被告於94年7 月14日起至同年月20日
    晚間6 時止連續施用第二級毒品安非他命，及於94年7 月21
    日為警採尿前回溯26小時內之某時有施用第一級毒品海洛因
    一次之行為，惟被告自94年7 月14日起至95年1 月3 日下午
    某時止，在前揭處所施用第一級毒品海洛因、第二級毒品安
    非他命多次之行為，既係基於概括之犯意為之，為連續犯，
    業如前述，屬裁判上之一罪，其一部起訴之效力及於全部，
    且經檢察官移送併案審理，基於審判不可分原則，本院自得
    併予審究，附此敘明。
據上論斷，應依刑事訴訟法第273 條之1 第1 項、299 條第1 項
前段，毒品危害防制條例第10條第1 項、第2 項、第18條第1 項
前段，刑法第11條前段、第56條、第51條第5 款、第47條、第38
條第1 項第2 款，判決如主文。
本案經檢察官涂永欽到庭執行職務。
中    華    民    國    95    年    6     月    27    日
                  刑事第十八庭  法  官 張紹省
以上正本證明與原本無異。
如不服本判決應於送達後十日內向本院提出上訴狀。
                                書記官 周雅玲
中    華    民    國    95    年    6     月    30    日
附錄本案論罪科刑法條全文：
毒品危害防制條例第10條
施用第一級毒品者，處六月以上五年以下有期徒刑。
施用第二級毒品者，處三年以下有期徒刑。


司法院資訊處製作；財團法人民間司法改革基金會備份。
